【裁判字號】    92,易緝,20
【裁判日期】    921231
【裁判案由】    竊盜
【裁判全文】
臺灣苗栗地方法院刑事判決                          九十二年度易緝字第二０號
    公  訴  人  臺灣苗栗地方法院檢察署檢察官
    被      告  甲○○
右列被告因竊盜案件，經檢察官提起公訴（九十年度偵字第五五七六號），經本院合
議庭裁定適用簡式審判程序，判決如左：
    主  文
甲○○共同帶兇器竊盜，累犯，處有期徒刑壹年。扣案之破壞剪壹支、剪刀貳支、
螺絲起子肆支、六角扳手柒支、手電筒壹支均沒收。
    事  實
一、甲○○素行不良，有多項前科。民國八十年間因犯竊盜罪，經臺灣新竹地方法院
    判處有期徒刑四月，緩刑五年；嗣因於緩刑期間內再犯違反麻醉藥品管理條例案
    件罪，經同法院判處有期徒刑七月，送監執行，於八十四年十一月六日執行完畢
    。又因再犯違反麻醉藥品管理條例案件罪，經同法院於八十四年十月七日以八十
    四年訴字第六十三號判處有期徒刑八月確定，前緩刑宣告亦經於八十五年二月一
    日經撤銷確定，二者合併後接續執行，自八十五年四月十七日入監執行，於八十
    六年四月二日縮刑期滿執行完畢（構成累犯）。嗣於八十九年間又因違反毒品危
    害防制條例案件罪，於八十九年三月十三日經同法院以八十九年竹簡字第七九號
    判決，判處有期徒刑六月確定；又因犯竊盜罪，經同法院於九十年九月十四日以
    八十九年度易字第一一０六號刑事判決處有期徒刑七月，同年十一月十九日確定
    （嗣經聲請定執行刑為有期徒刑一年二月確定，尚未執行完畢）。惟甲○○雖有
    上開前科，詎仍未悔改，復另起犯意，於九十年十二月十八日凌晨一時二十分許
    ，與陳桂（未據起訴）共同基於意圖為自己不法所有之犯意聯絡，駕駛甲○○使
    用中之ＪＶ─五四三五號自用小客車（登記為甲○○母親周羅秋香所有），共同
    攜帶客觀上對人之生命、身體、安全具有危險性，可供兇器使用之破壞剪一支、
    剪刀二支、螺絲起子四支、六角扳手七支及未具危險性之手電筒一支，至苗栗縣
    竹南鎮○○路旁乙○○所有之「藍寶石檳榔攤」（註：檳榔攤依通說認係動產，
    尚非土地上之定著物），使用手電筒以為照明，持上開破壞剪、剪刀、螺絲起子
    、六角扳手等兇器撬開檳榔攤之鐵皮及後門，入內竊取小電冰箱及泡茶車各一台
    。得手後置於前開小客車上，二人欲離去時為警當場查獲甲○○（陳桂於警員到
    場前逃逸，嗣亦為警循線逮捕查獲），並扣得破壞剪一支、剪刀二支、螺絲起子
    四支、六角扳手七支及手電筒一支等作案工具。
二、案經苗栗縣警察局竹南分局報告臺灣苗栗地方法院檢察署檢察官偵查起訴。
    理  由
一、訊據被告甲○○對於右揭事實於審理中坦承不諱，核與被害人乙○○於警訊中指
    訴失竊之情節相符，經核復與同案共犯陳桂於偵、審中供述之情節一致。此外，
    並有乙○○出具之贓物認領保管單一紙附卷可稽及上開扣案之犯罪工具等在案可
    佐，足認被告甲○○上開審理中之自白與事實相符。事證明確，被告犯行洵堪認
    定。
二、按刑法第三百二十一條第一項第三款之帶兇器，其兇器之種類並無限制，凡客
    觀上足以對人之生命、身體、安全構成威脅者均屬之。且只需行竊時有帶此種
    具有危險性之兇器已足，並不以帶之初即有行凶之意圖為必要，最高法院七十
    九年台上字第五二五三號判例可資參照。次按本件犯罪所使用之破壞剪、剪刀、
    螺絲起子、六角扳手等物，經查均為金屬材質，堅硬沉重，且均尖端銳利，客觀
    上對人之生命、身體、安全均具有危險性，可供為兇器使用，被告甲○○持上開
    兇器竊盜，核其所為，係犯刑法第三百二十一條第一項第三款之帶兇器加重竊
    盜罪。被告與陳桂二人間有犯意聯絡及行為分擔，均為共同正犯。公訴意旨以被
    告於八十九年間違反毒品危害防制條例案件罪，經臺灣新竹地方法院判處有期徒
    刑六月確定；又因犯竊盜罪，經同法院判處有期徒刑七月確定，因認被告為累犯
    一節，雖因上開二罪嗣經定執行刑為有期徒刑一年二月，尚未執行完畢，與累犯
    構成要件尚有未合，公訴意旨遽引上開罪刑為累犯之理由，尚有誤會；惟被告既
    曾因犯竊盜罪及違反麻醉藥品管理條例案件罪，經臺灣新竹地方法院先後判處有
    期徒刑四月、八月確定，嗣經接續執行於八十六年四月二日縮刑期滿執行完畢，
    ，有台灣高等法院被告全國前案紀錄表、台灣苗栗地方法院檢察署刑案資料查註
    紀錄表在卷可稽，是被告受上開有期徒刑執行完畢後，距本件九十年十二月十八
    日凌晨一時二十分許之犯行，相距尚未滿五年。其於五年以內再犯本件有期徒刑
    以上之罪，仍為累犯，應依刑法第四十七條規定加重其刑，附此敘明。爰審酌被
    告素行不佳、年青力壯而不知上進，竟一再行竊，危害社會甚鉅及其犯後尚能坦
    承犯行，已知悔悟等一切情狀，量處如主文所示之刑，以示懲儆。扣案之破壞剪
    一支、剪刀二支、螺絲起子四支、六角扳手七支及手電筒一支等作案工具，均為
    被告所有，供犯罪使用之物，業據被告於審理中陳明在卷，應依刑法第三十八條
    第一項第二款規定宣告沒收。
據上論斷，應依刑事訴訟法第二百七十三條之一第一項、第二百九十九條第一項前段
、刑法第二十八條、第四十七條、第三百二十一條第一項第三款、第三十八條第一項
第二款，判決如主文。
本案經檢察官廖啟村到庭執行職務。
中      華      民      國    九十二    年     十二     月    三十一    日
                                    臺灣苗栗地方法院刑事第二庭
                                         法  官   楊  台  清
右正本證明與原本無異。
如不服本判決，應於判決送達後十日內向本院提出上訴狀( 應附繕本 )，上訴於
臺灣高等法院台中分院。
                                         書記官   李  達  成
中      華      民      國    九十二    年     十二     月    三十一    日
附錄本案論罪科刑法條
中華民國刑法第三百二十一條
犯竊盜罪而有左列情形之一者，處六月以上、五年以下有期徒刑：
一  於夜間侵入住宅或有人居住之建築物、船艦或隱匿其內而犯之者。
二  毀越門扇、牆垣或其他安全設備而犯之者。
三  攜帶兇器而犯之者。
四  結夥三人以上而犯之者。
五  乘火災、水災或其他災害之際而犯之者。
六  在車站或埠頭而犯之者。
前項之未遂犯罰之。


司法院資訊處製作；財團法人民間司法改革基金會備份。
